# 单位食堂领用自产产品制作员工餐之会计处理

提问人：xyd617 时间：2013-11-20 21:55:30
企业以其生产的产品作为非货币性福利提供给职工的，应当按照该产品的公允价值和相关税 费，计量应计入成本费用的职工薪酬金额，相关收入的确认、销售成本的结转和相关税费的处理， 与正常商品销售相同。

回答人：chenyiwei
基本赞同此观点。但收入确认的时点不应在食堂从仓库领用自产产品时，而是所制作的菜品被员工消费时。

提问人：cmf365 时间：2013-11-21 11:32:08
陈老师，我困惑的是，这个食堂是公司自有的，公司自有产品如果是给食堂和直接给员工，后者才是适用职工薪酬准则即按照公允价值确认收入，但是前者，是不是不适用职工薪酬准则，可以按照成本转出。期待您的指导，谢谢！

回答人：chenyiwei
所以我前面的批注是“收入确认的时点不应在食堂从仓库领用自产产品时，而是所制作的菜品被员工消费时”。